pt-BR: Formato do corpo: Cutaway duplo; Estilo Explorer; Corpo oco; Estilo Jazzmaster; Assimétrico; Estilo S; Estilo SG; Semioco; Cutaway simples; Estilo T; Estilo V; Outros
cs: Tvar těla: Doublecut; Ve stylu Explorer; Hollowbody; Ve stylu Jazzmaster; Offset; Ve stylu S; Ve stylu SG; Semi-hollow; Singlecut; Ve stylu T; Ve stylu V; Jiné
sk-SK: Tvar tela: S dvoma výrezmi / Double cut; V štýle Explorer; Lubová; V štýle Jazzmaster; Asymetrická; V štýle S (Stratocaster); V štýle SG; Pololubová; S jedným výrezom / Single cut; V štýle T (Telecaster); V štýle V (Flying V); Iné
vi: Hình dạng thân: Khuyết hai bên; Kiểu Explorer; Thân rỗng; Kiểu Jazzmaster; Thân lệch; Kiểu S; Kiểu SG; Thân bán rỗng; Khuyết một bên; Kiểu T; Kiểu V; Khác
hr-HR: Oblik tijela: Dvostruki izrez; U stilu Explorera; Šuplje tijelo; U stilu Jazzmastera; Asimetrično; S-stil; SG-stil; Polušuplje tijelo; Jednostruki izrez; T-stil; V-stil; Ostalo
ko: 바디 형태: 더블 컷; 익스플로러 스타일; 할로우 바디; 재즈마스터 스타일; 오프셋; S 스타일; SG 스타일; 세미 할로우; 싱글 컷; T 스타일; V 스타일; 기타
nl: Carosserie vorm: Dubbele uitsnede; Explorer-stijl; Hollowbody; Jazzmaster-stijl; Offset; S-stijl; SG-stijl; Semi-hollow; Enkele uitsnede; T-stijl; V-stijl; Overige
ja: Shapes: ダブルカッタウェイ; エクスプローラースタイル; ホロウボディ; ジャズマスタースタイル; オフセット; Sスタイル; SGスタイル; セミアコースティック; シングルカッタウェイ; Tスタイル; Vスタイル; その他
zh-TW: 琴身形狀: 雙缺角; Explorer 款; 空心; Jazzmaster 款; 偏斜形; S 款; SG 款; 半空心; 單缺角; T 款; V 型; 其他
el: Σχήμα σώματος: Double cut; Τύπου Explorer; Hollowbody; Τύπου Jazzmaster; Offset; Τύπου S; Τύπου SG; Semi-hollow; Single cut; Τύπου T; Τύπου V; Άλλο
ru: Форма корпуса: С двумя вырезами; В стиле Explorer; Полый корпус; В стиле Jazzmaster; Офсетная; S-style; В стиле SG; Полуполый корпус; С одним вырезом; T-style; V-style; Другое
de: Korpusform: Double Cut; Explorer-Style; Hollowbody; Jazzmaster-Style; Offset; S-Style; SG-Style; Semi-Hollow; Single Cut; T-Style; V-Style; Sonstige
pt-PT: Forma do corpo: Corte duplo; Estilo Explorer; Corpo oco; Estilo Jazzmaster; Offset; Estilo S; Estilo SG; Semi-oco; Corte único; Estilo T; Estilo V; Outro
nb: Kroppsform: Dobbel utskjæring; Explorer-stil; Hul kropp; Jazzmaster-stil; Forskjøvet; S-stil; SG-stil; Halvhul; Enkel utskjæring; T-stil; V-stil; Annet
it: Shapesdel corpo: Double cut; Stile Explorer; Hollowbody; Stile Jazzmaster; Offset; Stile S; Stile SG; Semi-hollow; Single cut; Stile T; Stile V; Altro
fi: Rungon muoto: Double cut; Explorer-tyylinen; Onttokoppainen; Jazzmaster-tyylinen; Offset; S-tyylinen; SG-tyylinen; Puolionttokoppainen; Single cut; T-tyylinen; V-tyylinen; Muu
hu: Gitártest formája: Double cut; Explorer-stílusú; Üreges testű; Jazzmaster-stílusú; Offset; S-stílusú; SG-stílusú; Félig üreges; Single cut; T-stílusú; V-stílusú; Egyéb
sl-SI: Oblika telesa: Double cut; V slogu Explorer; Hollowbody; V slogu Jazzmaster; Offset; Slog S; Slog SG; Polvotla; Single cut; Slog T; Slog V; Drugo
en: Body shape: Double cut; Explorer-style; Hollowbody; Jazzmaster-style; Offset; S-style; SG-style; Semi-hollow; Single cut; T-style; V-style; Other
fr: Forme du corps: Double pan coupé; Style Explorer; Caisse creuse; Style Jazzmaster; Désaxée; Style S; Style SG; Demi-caisse; Simple pan coupé; Style T; Style V; Autre
es: Forma del cuerpo: Doble corte; Estilo Explorer; Cuerpo hueco; Estilo Jazzmaster; Offset; Estilo S; Estilo SG; Semihueco; Corte único; Estilo T; Estilo V; Otro
zh-CN: 琴身形状: 双缺角; 探索者风格; 全空心; 爵士大师风格; 偏置; S 风格; SG 风格; 半空心; 单缺角; T 风格; V 风格; 其他
tr: Gövde şekli: Çift kesim; Explorer tarzı; Tam oyuk kasa; Jazzmaster tarzı; Offset; S tarzı; SG tarzı; Yarı oyuk kasa; Tek kesim; T tarzı; V tarzı; Diğer
lt-LT: Kūno sudėjimas: Su dviguba išpjova; „Explorer“ stiliaus; Tuščiaviduris korpusas; „Jazzmaster“ stiliaus; Asimetrinis; S stiliaus; SG stiliaus; Pusiau tuščiaviduris; Su viena išpjova; T stiliaus; V formos; Kita
sv: Kroppsform: Double cut; Explorer-stil; Hollowbody; Jazzmaster-stil; Offset; S-stil; SG-stil; Semi-hollow; Single cut; T-stil; V-stil; Annan
da: Kropsform: Double cut; Explorer-stil; Hollowbody; Jazzmaster-stil; Offset; S-stil; SG-stil; Semi-hollow; Single cut; T-stil; V-stil; Andet
th: รูปทรงตัวกีตาร์: ดับเบิลคัต; ทรง Explorer; ฮอลโลว์บอดี้; ทรง Jazzmaster; ออฟเซ็ต; ทรง S; ทรง SG; เซมิฮอลโลว์; ซิงเกิลคัต; ทรง T; ทรง V; อื่นๆ
ro-RO: Forma corpului: Double cut; Stil Explorer; Hollowbody; Stil Jazzmaster; Offset; Stil S; Stil SG; Semi-hollow; Single cut; Stil T; Stil V; Altele
bg-BG: Форма на корпуса: Двойно изрязана; Тип Explorer; Кухо тяло; Тип Jazzmaster; Асиметрична; Тип S; Тип SG; Полукухо тяло; Единично изрязана; Тип T; Тип V; Друго
pl: Kształt korpusu: Double cut; Typu Explorer; Hollowbody; Typu Jazzmaster; Offset; Typu S; Typu SG; Semi-hollow; Single cut; Typu T; Typu V; Inne